臺灣高等法院刑事裁定　　　　　　　　　100年度抗字第190號
抗　告　人
即　被　告　邱建銘
選任辯護人　蕭俊龍律師
上列抗告人因竊盜案件（臺灣桃園地方法院99年度易字第1102號
），不服臺灣桃園地方法院中華民國100年1月24日所為駁回聲請
停止羈押裁定（100年度聲字第46號），提起抗告，本院裁定如
下：
    主  文
抗告駁回。
    理  由
一、原審裁定意旨略以：被告邱建銘因犯竊盜案件，前經原審訊
    問後，認被告犯罪嫌疑重大，並有刑事訴訟法第101條第1項
    第2款有事實足認有湮滅、偽造、變造證據或勾串共犯或證
    人及第101條之1第1項第5款之情形，有反覆實施同一犯罪之
    虞，應有羈押之必要，於民國99年12月7日執行羈押在案。
    又原審認被告邱建銘雖坦承本件竊盜犯行，然目前尚有共犯
    邱景源尚未到案，其復另涉有竊盜案為原審以99年易字第64
    6號承審中，足認尚有勾串共犯及反覆實施竊盜之虞，為確
    保日後審理順利進行，認上開羈押之原因仍然存在，被告仍
    有繼續羈押之必要。至被告聲請意旨所舉被告目前父母離異
    ，父親獨居無職業，並領有清寒證明，被告之配偶為越南籍
    女子謀生不易，因此被告一家重擔均仰仗被告維持，然因被
    告遭羈押，全家經濟已失依靠，恐影響家中生計來源，加以
    被告願賠償被害人損害，尚待被告出面向其他親友借貸，始
    能全數賠償一節，而據以聲請具保停止羈押之理由，然上開
    情節既與原羈押原因消滅與否無涉，是自難以上開事由資為
    停止羈押之理由。此外，被告並無刑事訴訟法第114條所列
    之各款情形，是被告所請具保停止羈押，尚不能准許，應予
    駁回。
二、抗告意旨略以：原裁定法院未通盤評估抗告人即被告是否有
    再犯之虞，僅以被告於羈押前有竊盜前科，即以刑事訴訟法
    第101條之1裁定羈押被告，並駁回被告停止羈押之聲請，實
    有率斷之嫌。況被告於偵、審中均坦承犯行，且全額賠償被
    害人之損害，顯見被告深具悔意，應可推論實無再犯之虞。
    另被告於偵、審中不僅詳述犯案過程，亦將參與之共犯供出
    ，以便偵查機關追查，原裁定法院原以共犯在逃而羈押被告
    ，已有失依據，且被告業經法院判決，足見被告並無串供之
    必要。綜上，本件被告應無羈押之原因及必要，請本院廢棄
    原審裁定云云。
三、經查：
  (一)按被告及得為其輔佐之人或辯護人，得隨時具保，向法院聲
    請停止羈押，刑事訴訟法第110條第1項固定有明文。惟法院
    准許具保停止羈押之聲請，其要件應以被告已無羈押之必要
    ，或另有同法第114條各款所示之情形；倘被告猶符合刑事
    訴訟法第101條第1項或第101條之1第1項各款情形，而無同
    法第114條各款所示不得駁回具保聲請停止羈押之情形，仍
    有羈押之必要者，法院自不應准許具保停止羈押。次按刑事
    被告經法官訊問後，認為犯罪嫌疑重大，而有(一)逃亡或有
    事實足認為有逃亡之虞，或(二)有事實足認為有湮滅、偽造
    、變造證據或勾串共犯或證人之虞，或(三)所犯為死刑、無
    期徒刑或最輕本刑為5年以上有期徒刑之罪等情形之一者，
    非予羈押，顯難進行追訴、審判或執行，得羈押之，刑事訴
    訟法第101條第1項各款定有明文。再按被告執行羈押後，有
    無繼續羈押之必要，法院得斟酌案情之輕重、訴訟進行程序
    及其他一切情事，依職權而認定之（最高法院46年臺抗字第
    6號判例參照）；重罪常伴有逃亡、滅證之高度可能，係趨
    吉避凶、脫免刑責、不甘受罰之基本人性，倘一般正常之人
    ，依其合理判斷，可認為該犯重罪嫌疑具有逃亡或滅證之相
    當或然率存在，即已該當「相當理由」之認定標準，不以達
    到充分可信或確定程度為必要。以量化為諭，若依客觀、正
    常之社會通念，認為其人已有超過百分之五十之逃亡、滅證
    可能性者，當可認為具有相當理由認為其有逃亡、滅證之虞
    （最高法院98年度臺抗字第668號裁定意旨參照），準此，
    刑事訴訟法第101條第1項第1款、第2款規定之羈押原因與必
    要性如何認定，須審慎斟酌被告個案犯嫌、所涉罪名、訴訟
    程度以及卷內證據認定之，未可一概而論。惟被告受何犯罪
    事實與罪名起訴，當嚴重影響其到庭意願與滅證勾串動機，
    為眾所皆知之事，法院自非不得參酌此一因素，據以形成心
    證，認定被告有無羈押原因與必要性。
  (二)抗告人即被告（以下稱被告）邱建銘因竊盜案件，經檢察官
    以99年度偵字第27418號起訴書向原審提起公訴，經原審訊
    問後，認被告係涉刑法第321條第1項第3款、第4款加重竊盜
    罪嫌，罪嫌重大，且有共犯劉宏坤在逃，有事實足認被告有
    勾串共犯及反覆實施竊盜罪之虞，而有羈押之原因與必要，
    依刑事訴訟法第101條第1項第2款、第101條之1第1項第5款
    之規定，執行羈押在案。又被告雖坦承本件犯行，惟查本件
    參與竊盜犯行之共犯有劉宏坤及邱景源（即起訴書所載之綽
    號阿源），其中共犯邱景源仍尚未到案，且被告另因涉犯其
    他竊盜犯行，經臺灣桃園地方法院於100年1月21日以99年度
    易字第646號判處應執行有期徒刑1年8月，另被告之少年時
    期即有多次竊盜非行，成年後於95年間，因加重竊盜案件經
    法院判處應執行有期徒刑1年3月確定，嗣於96年5月17日縮
    短刑期執行完畢，惟又於98年間涉犯竊盜案件，經前開臺灣
    桃園地方法院99年度易字第646號判處應執行有期徒刑1 年8
    月及於99年間涉犯本件竊盜案件，此有被告之本院前案紀錄
    表附卷可稽，綜上，自有相當理由足認被告有勾串共犯及反
    覆實施犯罪之虞，況上開99年度易字第646號及本件竊盜案
    件尚未確定，非予羈押將難以確保日後審判、執行程序之順
    利進行，是被告於現階段之訴訟程序中，尚難有何羈押以外
    之方法代替之，本院審酌若命被告具保、責付或限制住居等
    侵害較小之手段，均不足以確保審判或執行程序之順利進行
    ，是權衡國家刑事司法權之有效行使、社會秩序及公共利益
    、被告人身自由之私益及防禦權受限制之程度，認原審對抗
    告人所為羈押處分尚屬適當、必要，亦合乎比例原則。是原
    審以上開羈押之原因仍然存在，被告仍有繼續羈押之必要，
    而駁回被告具保停止羈押之聲請，經核並無不合。
  (三)抗告意旨雖以上揭情詞置辯，惟被告對於犯罪事實是否坦承
    不諱及是否與被害人達成和解，與被告是否有羈押之原因及
    必要係屬兩事，尚難以被告坦承不諱及已與被害人達成和解
    即推論被告已無再犯之虞，又本件竊盜共犯邱景源既尚未到
    案，被告自仍有勾串其他共犯之可能，抗告意旨以被告自白
    犯行，並供出共犯，足見其並無串供之必要云云，亦難認有
    據。是抗告意旨以上揭辯詞，指摘原裁定不當，並無可採，
    其抗告為無理由，應予駁回。
據上論斷，應依刑事訴訟法第412條，裁定如主文。
中    華    民    國   100    年    2     月    22    日
                  刑事第十庭  審判長法  官  宋  祺
                                    法  官  高玉舜
                                    法  官  陳明珠
以上正本證明與原本無異。
不得再抗告。
                                    書記官  胡勤義
中    華    民    國   100    年    2     月    23    日